sv: Sportartiklar > Utomhusaktiviteter > Båt- och vattensporter > Båtsport > Kajaktillbehör > Kajakförvaringspåsar: Paddelväskor för kajak; Förvaringslådor för kajak
lt-LT: Sporto prekės > Poilsis lauke > Plaukiojimas valtimis ir vandens sportas > Plaukimas valtimis ir plaustais > Baidarių priedai > Baidarių laikymo krepšiai: Baidarių irklavimo krepšiai; Baidarių sandėliavimo dėžės
nl: Sportartikelen > Buitenrecreatie > Boten en watersport > Varen en rafting > Accessoires voor kajakken > Opslagtassen voor kajakken: Kajakpeddeltassen; Kajakopbergkratten
en: Sporting Goods > Outdoor Recreation > Boating & Water Sports > Boating & Rafting > Kayak Accessories > Kayak Storage Bags: Kayak Paddle Bags; Kayak Storage Crates
bg-BG: Спортни стоки > Спортни занимания на открито > Плаване с лодка и водни спортове > Плаване с лодка и рафтинг > Аксесоари за каяк > Чанти за съхранение на каяк: Чанти за гребла за каяк; Каси за съхранение за каяк
ko: 스포츠용품 > 야외 레크레이션 > 보트 놀이/수상 스포츠 > 보트/래프트 > 카약 부대용품 > 카약 보관 가방: 카약 패들 가방; 카약 보관 크레이트
fr: Équipements sportifs > Loisirs de plein air > Plaisance et sports nautiques > Plaisance et rafting > Accessoires de kayak > Sacs de rangement pour kayaks: Housses pour pagaies de kayak; Caisses de rangement pour kayak
sl-SI: Športna oprema > Rekreacija na prostem > Plovba in vodni športi > Plovba in rafting > Dodatki za kajake > Vrečke za shranjevanje kajakov: Torbe za vesla za kajak; Zaboji za shranjevanje kajakov
th: อุปกรณ์กีฬา > สันทนาการกลางแจ้ง > กีฬาทางเรือและทางน้ำ > การล่องเรือและแพ > อุปกรณ์คายัค > กระเป๋าเก็บเรือคายัค: กระเป๋าใส่ไม้พายเรือคายัค; ลังเก็บของเรือคายัค
sk-SK: Športový tovar > Exteriérové rekreakčné športy > Člnkovanie a vodné športy > Člnkovanie a rafting > Príslušenstvo pre kajaky > Úložné tašky na kajak: Tašky na kajakové pádla; Úložné prepravky na kajak
pt-BR: Artigos esportivos > Atividades ao ar livre > Canoagem e esportes aquáticos > Navegação e rafting > Acessórios para caiaques > Sacos de armazenamento para caiaque: Bolsas para remos de caiaque; Caixotes de armazenamento para caiaques
ja: スポーツ用品 > 屋外レクリエーション > ウォータースポーツ・アクティビティ > カヌー・ラフティング > カヤック関連用品 > カヤック収納バッグ: カヤックパドルバッグ; カヤックストレージクレート
es: Equipamiento deportivo > Actividades al aire libre > Deportes acuáticos y navegación deportiva > Navegación y rafting > Accesorios para kayak > Bolsas de almacenamiento para kayaks: Bolsas para remos de kayak; Cajas de almacenamiento para kayak
da: Sportsartikler > Friluftsliv > Sejling og vandsport > Sejlads og rafting > Kajakroning – tilbehør > Opbevaringstasker til kajakker: Tasker til kajakpagajer; Opbevaringskasser til kajakker
vi: Dụng cụ thể thao > Giải trí ngoài trời > Chèo thuyền và thể thao dưới nước > Chèo thuyển & thả bè > Phụ kiện thuyền kayak > Túi đựng thuyền kayak: Túi đựng mái chèo kayak; Thùng đựng đồ kayak
tr: Spor Malzemeleri > Açık Hava Etkinlikleri > Kayıkçılık ve Su Sporları > Kayıkçılık ve Rafting > Kayık Aksesuarları > Kayak Saklama Torbaları: Kajak küreği çantaları; Kajak saklama kasaları
nb: Sportsutstyr > Friluftsliv > Båt og vannsport > Båt og rafting > Kajakktilbehør > Lagringsvesker for kajakk: Bager til kajakkårer; Oppbevaringskasser til kajakk
hr-HR: Sportska oprema > Rekreacija na otvorenom > Plovidba i vodeni sportovi > Plovljenje čamcem i rafting > Pribor za kajak > Torbe za spremanje kajaka: Torbe za vesla za kajak; Sanduci za pohranu za kajak
ro-RO: Articole sportive > Recreere în aer liber > Plimbări cu barca și sporturi nautice > Plimbări cu barca și rafting > Accesorii pentru caiace > Portbagaj pentru caiace: Genți pentru vâsle de caiac; Lăzi de depozitare pentru caiac
hu: Sportszerek > Szabadtéri kikapcsolódás > Csónakázás és vízi sportok > Csónakázás és rafting > Kajakkiegészítők > Kajaktároló táskák: Kajakevező-táskák; Kajaktároló rekeszek
pl: Sprzęt sportowy > Rekreacja na świeżym powietrzu > Żegluga i sporty wodne > Pływanie łodzią i rafting > Akcesoria kajakarskie > Torby do przechowywania kajaków: Pokrowce na wiosła kajakowe; Skrzynki ładunkowe na kajak
it: Articoli sportivi > Ricreazione outdoor > Sport acquatici > Nautica e rafting > Accessori per kayak > Borse portaoggetti per kayak: Borse per pagaie da kayak; Casse portaoggetti per kayak
zh-CN: 体育用品 > 户外休闲 > 划船/水上运动 > 赛艇用品 > 皮艇配件 > 皮划艇收纳包: 皮划艇桨包; 皮划艇储物箱
pt-PT: Artigos de desporto > Atividades recreativas no exterior > Desportos náuticos e aquáticos > Desportos náuticos e rafting > Acessórios para caiaques > Sacos de armazenamento para caiaque: Sacos para pagaias de caiaque; Caixas de arrumação para caiaques
ru: Спортивные товары > Активный отдых на открытом воздухе > Гребля и водные виды спорта > Товары для гребли и рафтинга > Аксессуары для байдарок > Сумки для хранения вещей для байдарок: Чехлы для весел каяка; Ящики для хранения в каяке
fi: Urheilutarvikkeet > Ulkoharrasteet > Veneily ja vesiurheilu > Veneily ja koskenlasku > Kajakkitarvikkeet > Kajakin varastolaukut: Kajakin melapussit; Kajakin säilytyslaatikot
de: Sportartikel > Outdoor-Aktivitäten > Boot- & Wassersport > Bootssport > Kajakzubehör > Kajak-Aufbewahrungstaschen: Kajakpaddel-Taschen; Kajak-Aufbewahrungsboxen
zh-TW: 體育用品 > 室外休閒 > 水上運動 > 划船/泛舟 > 皮艇配件 > 皮艇收納袋: 獨木舟槳袋; 獨木舟收納箱
cs: Sportovní potřeby > Outdoorové aktivity > Lodě a vodní sporty > Kajaky, kánoe a rafty > Kajaky – příslušenství > Kajaky – skladovací tašky: Obaly na kajakářská pádla; Úložné boxy na kajak
el: Αθλητικά είδη > Υπαίθριες δραστηριότητες αναψυχής > Ναυσιπλοΐα & θαλάσσια σπορ > Ναυσιπλοΐα & ράφτινγκ > Αξεσουάρ καγιάκ > Τσάντες αποθήκευσης για καγιάκ: Τσάντες για κουπιά καγιάκ; Κιβώτια αποθήκευσης καγιάκ